【裁判字號】    96,易,2075
【裁判日期】    971024
【裁判案由】    恐嚇
【裁判全文】
臺灣士林地方法院刑事判決              96年度易字第2075號
公  訴  人  臺灣士林地方法院檢察署檢察官
被      告  甲○○
上列被告因恐嚇案件，經檢察官提起公訴（96年度偵字第10987號）
，本院判決如下：
    主  文
甲○○犯恐嚇危害安全罪，處有期徒刑貳月，如易科罰金，以新
台幣壹仟元折算壹日，減為有期徒刑壹月，如易科罰金，以新台
幣壹仟元折算壹日。
    事  實
一、甲○○係乙○○之兄，2 人為家庭暴力防治法第3 條第4 款
    之家庭成員。2 人前因細故屢有爭執，甲○○於民國95年7
    月29日上午6 時許，攜帶菜刀2 把，前往乙○○位於臺北市
    士林區○○街135 巷18號1 樓住處，基於恐嚇之犯意，雙手
    各持菜刀1 把，接續多次以台語「乙○○妳出來，我要剁妳
    的頭」等加害生命之言語恫嚇乙○○，使乙○○心生畏怖，
    致生危害於安全。
二、案經乙○○訴由臺灣士林地方法院檢察署檢察官偵查起訴。
    理  由
一、訊據被告甲○○矢口否認有何恐嚇犯行，辯稱：案發當天伊
    確有前往乙○○上開住處，但未拿刀，亦未曾說過「我要砍
    妳的頭」云云。惟查：
    (一)被告確有於上揭時、地恐嚇告訴人之犯行，業據證人即告
      訴人乙○○在警詢、偵查中指訴歷歷，並於本院審理時具
      結證稱：「案發當天約早上5 、6 點，伊先生（即證人丙○○）前去開門，看到被告拿雙手各拿1 把刀，被告說「
      乙○○我要剁妳的頭」，說了3 次以上，伊先生就以雙手
      拉住被告雙手，請被告回去，並將被告向後推出去。之後
      伊就去報警。被告拿刀且說要剁伊頭，伊聽後當然會害怕
      。」等語（見本院卷第34頁至第35頁），核與證人丙○○
      於本院結證稱：「案發當天伊去開門時，見到被告一手各
      拿1 把刀，用台語說「乙○○妳給我出來，我頭要給妳剁
      掉」，至少說4 、5 次，伊請被告不要這樣，伊以雙手各
      抓住被告之手，想將被告推出門外。後來伊太太打電話報
      警。」（見本院卷第37頁至第39頁）等語相符。核前開證
      人均在偽證重典下具結作證，當不致刻意虛偽證述，是其
      等之證言，堪以採信，足認被告確有於上揭時地，持刀對
      告訴人乙○○恫嚇。況被告甲○○於本院亦供承：伊有在
      門外喊：「乙○○妳給我出來」等語（見本院卷第41頁）
      ，雖被告辯稱並未說要剁乙○○頭云云，因與證人乙○○
      、丙○○所證情節不符，被告辯解應係推卸之詞，諉無可
      採。
    (二)按刑法上所謂恐嚇，祇須行為人以足以使人心生畏怖之情
      事告知他人即為已足，其通知危害之方法並無限制，凡一
      切以直接之言語、舉動，或其他足使被害人理解其意義之
      方法或暗示其如不從將加危害，而使被害人心生畏怖者，
      均應包括在內。而該言語或舉動是否足以使他人生畏怖心
      ，應依社會一般觀念衡量之，如行為人之言語、舉動，依
      社會一般觀念，均認係惡害之通知，而足以使人生畏怖心
      時，即可認屬恐嚇（最高法院22年度上字第1310號判例、
      73年度臺上字第19 33 號判決、84年度臺上字第813 號判
      決參照）。被告甲○○恫稱：「我要剁妳的頭」之言詞，
      衡諸社會一般觀念，此種言詞之威嚇，足令一般人感覺生
      命之安全受威脅，其行為於客觀上已可認屬惡害之通知，
      並達足使人心生畏怖之程度，而告訴人乙○○當時確有心
      生恐懼之感，是被告應成立恐嚇犯行。
    (三)綜上所述，被告所為恐嚇犯行，事證明確，應依法論科。
二、核被告甲○○所為，係犯刑法第305 條之恐嚇罪。又本件被
    告多次以言語恫嚇乙○○，其前揭數個舉動，均係於密切接
    近之時、地實施，所侵害者亦屬同一法益，各行為之獨立性
    亦極為薄弱，顯係承同一恐嚇取財犯意接續為之，應視為數
    個舉動之接續施行，合為包括之一行為予以評價，屬接續犯
    之一罪。再本件被告甲○○為告訴人乙○○之兄長，被告與
    告訴人為家庭暴力防治法第3 條第4 款之家庭成員，被告對
    家庭成員之告訴人為上開恐嚇之家庭暴力行為，且成立刑法
    第305 條之恐嚇罪，應屬家庭暴力防治法第2 條第2 款所稱
    之家庭暴力罪，併予敘明。爰審酌被告犯罪之動機、所為恐
    嚇之內容、對乙○○造成之恐懼、犯後否認犯行，飾詞狡辯
    等一切情狀，量處如主文所示之刑，並諭知易科罰金之折算
    標準。因被告之犯罪時間在96年4 月24日以前，亦無其他不
    合中華民國96年罪犯減刑所定不得減刑之情形，爰依中華民
    國96年罪犯減刑條例第2 條第1 項第3 款、第7 條規定，減
    其宣告刑二分之一，即減為有期徒刑1 月，並諭知易科罰金
    之折算標準，以資懲儆。
據上論斷，應依刑事訴訟法第299 條第1 項前段，刑法第305 條
、第41條第1 項前段，刑法施行法第1 條之1 ，中華民國96年罪
犯減刑條例第2 條第1 項第3 款、第7 條，判決如主文。
本案經檢察官王巧玲到庭執行職務。
中    華    民    國    97    年    10    月    24    日
                    刑事第七庭法  官  高雅敏
以上正本證明與原本無異。
如不服本判決，應於收受送達後10日內向本院提出上訴書狀，其
未敘述上訴理由者，應於上訴期間屆滿後20日內向本院補提理由
書狀。
                              書記官  陳映羽
中    華    民    國    97    年    10    月    24    日
附錄本案論罪科刑法條：
刑法第305條
以加害生命、身體、自由、名譽、財產之事，恐嚇他人致生危害
於安全者，處 2 年以下有期徒刑、拘役或 3 百元以下罰金。


司法院資訊處製作；財團法人民間司法改革基金會備份。
